【裁判字號】    98,上訴,1073
【裁判日期】    981125
【裁判案由】    違反毒品危害防制條例
【裁判全文】
臺灣高等法院高雄分院刑事判決        98年度上訴字第1073號
上  訴  人
即  被  告  甲○○
                    （現於臺灣台中監獄台中分監執行中）
指定辯護人  公設辯護人   李佩娟
上列上訴人因違反毒品危害防制條例案件，不服臺灣高雄地方法
院98年度訴緝字第87號中華民國98年6 月24日第一審判決（起訴
案號：臺灣高雄地方法院檢察署97年度偵字第19773 號），提起
上訴，本院判決如下：
    主  文
原判決關於甲○○附表一所示販賣第二級毒品罪暨定應執行刑部
分均撤銷。
甲○○共同犯附表一所示販賣第二級毒品貳罪，各處如附表一所
示之刑，應執行有期徒刑陸年。扣案附表三編號二至編號四所示
之甲基安非他命參包均沒收銷燬之；扣案之上開毒品之外包裝及
附表三編號一所示之磅秤壹台均沒收；扣案即附表四編號一、編
號二所示共同販賣毒品所得新台幣仟元及金戒指壹只應與莊月
雯、黃顯勝連帶沒收。
    事  實
一、甲○○綽號「鳳梨」，其明知甲基安非他命業經政府公告列
    為毒品危害防制條例第2 條第2 項所定之第二級毒品，不得
    持有、販賣，竟與綽號「嫂仔」之莊月雯及莊月雯之夫黃顯
    勝（莊月雯、黃顯勝販賣第二級毒品部分，另案由本院審理
    中）共同基於販賣第二級毒品甲基安非他命以營利之犯意聯
    絡，先由黃顯勝介紹其購買毒品來源即綽號「醫生」之成年
    男子予莊月雯認識，再由莊月雯撥打綽號「醫生」之人持用
    之0000000000號行動電話，與「醫生」約定毒品價格、數量
    及交易地點後，交付購買毒品之現金給黃顯勝，由黃顯勝持
    以向綽號「醫生」之成年男子販入甲基安非他命，交予莊月
    雯供販賣之用。莊月雯取得毒品甲基安非他命後以其所有磅
    秤，在高雄市鼓山區○○○○街21號4 樓租屋處分裝，再與
    欲購買毒品者約定交易毒品數量、價格，並以販毒金額一成
    之代價僱用甲○○，由甲○○負責攜帶分裝好之毒品外出交
    貨給購買毒品之人及收取販毒所得，嗣於民國（下同）97年
    7 月8 日，莊月雯接獲黃建文撥打其使用之0000000000號行
    動電話表示欲購買甲基安非他命後，即指示甲○○攜帶甲基
    安非他命1 包，至高雄市○○區○○路與文川路口（長高便
    利商店騎樓下）販賣給黃建文，甲○○即依莊月雯之指示於
    同日12時50分許，前往上址將甲基安非他命1 包販售給黃建
    文，並收取3,000 元之價款後，交給莊月雯，嗣於同日13時
    ，警方在高雄市○○路619 號前對黃建文實施盤查，並扣得
    上開黃建文購買而尚未施用之甲基安非他命1 包（毛重0. 7
    公克，驗前淨重0.51公克，驗後淨重0.505 公克）；繼之於
    97年7 月8 日晚上某時，莊月雯指示甲○○攜帶甲基安非他
    命1 包至上開高雄市○○路與文川路口（長高便利商店騎樓
    下），以6,500 元價格販賣予真實姓名年籍不詳、綽號「家
    樂福」之成年男子，因該男子無現金可支付購買毒品款項，
    乃交付甲○○金戒指1 只供抵償上開價款。嗣經高雄市政府
    警察局刑警大隊分持台灣高雄地方法院法官所核發之搜索票
    ，先後於97年7 月8 日22時許、同日23時許及翌日11時50分
    許，在黃顯勝位於高雄市○○區○○路108 號8 樓之4 住處
    ；莊月雯在高雄市鼓山區○○○○街21號4 樓租處；甲○○
    在高雄市○○區○○路1 號15樓之1 住處搜索時扣得如附表
    二至附表五所示之物。甲○○為警循線查獲後於警偵訊及法
    院審理時坦承上開販賣第二級毒品甲基安非他命之犯行，併
    供出共犯莊月雯，因而破獲莊月雯販賣第二級毒品給綽號「
    家樂福」之情事。
二、案經高雄市政府警察局移送臺灣高雄地方法院檢察署檢察官
    偵查後起訴。
    理  由
壹、證據能力部分：
    按被告以外之人於審判外之陳述，雖不符前四條（即刑事訴
    訟法第159 條之1 至159 條之4 ）之規定，而經當事人於審
    判程序同意作為證據，法院審酌該言詞陳述或書面陳述作成
    時之情況，認為適當者，亦得為證據。當事人、代理人或辯
    護人於法院調查證據時，知有第159 條第1 項不得為證據之
    情形，而未於言詞辯論終結前聲明異議者，視為有前項之同
    意，刑事訴訟法第159 條之5 定有明文。本件證人莊月雯、
    黃建文於警詢中之供述，對被告甲○○而言雖係審判外之陳
    述，惟檢察官、被告甲○○及指定之辯護人於本院審理時均
    明示同意為證據（見本院上訴卷第48、50頁）。本院審酌上
    開證據之取得並無不法之情事，亦無證明力過低不宜以之為
    證據之情況，渠等所證復與認定被告甲○○販賣第二級毒品
    之待證事實俱有關聯性，認援為認定被告甲○○犯罪事實之
    證據尚屬適當，依上引刑事訴訟法之規定，自有證據能力。
貳、實體部分：
一、訊據上訴人即被告甲○○（下稱被告甲○○）對於依莊月雯
    之指示於事實欄所載時地先後持莊月雯所交付之甲基安非他
    命販賣給黃建文及綽號「家樂福」之成年男子之事實，已迭
    據其於警、偵訊及法院審理時供認不諱（見警(二)卷第5 頁、
    偵字第19773 號卷第14頁背面、原審訴字第1329號(一)卷第10
    5 、109 頁、原審訴緝字第87號卷第22頁、本院上訴卷第54
    -55 頁）。其於97年7 月10日警詢中供稱：「金戒指是別人
    向我購買毒品沒有錢用來抵押的，3000元是7 月8 日早上11
    時許《按如後證人黃建文所證，應係12時許之誤》一位名叫
    黃建文之男子在高雄市左營區○○○○○路口一家超商前向
    我購買毒品的贓款」、「（警方於97年7 月8 日中午13時許
    ，在高雄市鼓山區○○○路619 號前查獲黃建文持有毒品安
    非他命《按係甲基安非他命，下同》是何人販售給他？如何
    販售？價錢為何？）黃建文身上的毒品是黃員打電話給莊月
    雯，稱要購買3000元的毒品，之後再由莊月雯打電話給我，
    我再帶至上述地點販賣給黃建文，然後向其收取3000元」、
    「（黃建文總共向你購買過幾次毒品？）1 次」、「是莊月
    雯負責聯繫毒品來源及客戶，由我及余斐璇負責送給購買之
    人」、「都是莊月雯先向他人購買毒品安非他命後，等待他
    人打電話給莊月雯購買毒品，莊月雯再依他人所需毒品重量
    或價格去分裝，然後再由我或余斐璇送至約定地點給購買毒
    品的人，1 公克賣3000元」、「（你與購買毒品之人都約在
    何處交易毒品？）交易毒品地點都是莊月雯跟客戶約的」等
    語（見警(二)卷第5-6 頁）；於檢察官偵查中供稱：「（97年
    7 月8 日是否交付安非他命給黃建文？）是，搜出的3000元
    是黃建文交給我的」、「（誰叫你將安非他命交給黃建文？
    ）莊月雯」、「（7 月8 日除黃建文外還送多少？）當天晚
    餐間我又送一趟，送到與黃建文同一地點，賣給一個男的65
    00元安非他命，因他沒有錢，所以拿金戒指抵押，就是扣案
    之金戒指」、「（買主所買的數量及價錢與誰談好？）都和
    莊雯講好，之後我負責送貨收錢」、「（你送的安非他命是
    否放在你家中？）是，她會先放1 、2 兩左右在我家中，我
    收錢後拿去給她時，她就給我安非他命」等語（見偵字第19
    773 號卷第14頁背面）。而證人莊月雯於警詢中亦證稱：「
    警方所查獲持有毒品之人黃建文身上的毒品是由我販賣給他
    的，黃建文事先打電話說要購買毒品，因為我腳不方便走動
    ，所以我就打電話給甲○○，要他幫我將分裝好的毒品拿給
    黃建文，黃建文向我購買3000元毒品安非他命《按係指甲基
    安非他命，下同》」、「我都是先答他人購買毒品安非他命
    後，等待他人打電話要向我購買毒品時，我再依他所需毒品
    重量或價格去分裝，然後再由甲○○送至約定地點給購買毒
    品之人」、「我毒品安非他命是向一位綽號醫生之男子購買
    ，每次購買毒品1 至2 兩，每兩7-8 萬元」、「（妳與綽號
    醫生如何聯絡購買毒品？）我都是用本身手機與他聯繫購買
    毒品事宜，有時會透過我先生黃顯通前去購買回來」等語（
    見警(一)卷第5-7 頁）。再者，莊月雯亦因販賣毒品甲基安非
    他命給王建文及綽號「家樂福」之成年男子，經原審以97年
    度訴字第1329號判決科處罪刑（尚未確定），有判決在卷可
    憑（見本院上訴卷第59-74 頁）。而證人黃建文於警詢時亦
    證稱：「（你因何事於何地被警盤查查獲？）我因於97年7
    月8 日12時50分在左營區○○路與文川路向一綽號嫂仔派來
    的男子購得毒品安非他命，交易完畢後我乘坐計程車要回我
    高雄市鼓山區住家前時被貴單位盤查，我主動交出所購買之
    毒品安非他命乙包，而被帶回偵訊」、「（警方盤查時你主
    動交出之安非他命1 包是否就是你以3000元向稱呼為嫂仔之
    人購得？）就是這包安非他命沒錯」等語（見警(四)卷第4-5
    頁）；於原審審理時結證稱：「（你是否有向莊月雯買過安
    非他命？）有」、「（安非他命是何人交給你的？）最後1
    次是甲○○」、「（你在偵訊時說買安非他命都是3000元，
    是否實在？）是」、「（97年7 月8 日是否買了一次安非他
    命？）是，我是以電話與莊月雯聯絡，是由甲○○拿安非他
    命給我，是1 包3000元的價格，我買完後是在當天1 點左右
    被警察查獲的」、「（你在偵訊時說你買安非他命都是打00
    00-000000 與莊月雯聯絡？）應該是偵訊中說的是實在」等
    語（見原審(二)卷第68-70 頁）。此外，復有警方於97年7 月
    8 日自證人黃建文身上查獲之晶體1 包；於莊月雯住處查扣
    之磅秤1 台（即附表三編號1 ）、晶體3 包（即附表三編號
    2 至編號4 ）及自被告甲○○住處扣得之販毒所得現金3,00
    0 元、金戒指1 只（即附表四編號1 至編號2 ）可資佐證。
    上開晶體4 包，經送分別請高雄醫學大學附設中和紀念醫院
    （下稱高雄醫學大學）及高雄市立凱旋醫院檢驗結果，均檢
    出甲基安非他命陽性反應，其中證人黃建文持有之甲基安非
    他命1 包，驗後淨重0.489 公克；莊月雯持有甲基安非他命
    3 包，其中1 包驗前淨重34.44 公克，後淨重34.438公克，
    1 包驗前淨重3.55公克，後淨重3.548 公克，1 包驗前淨重
    0.094 公克，後淨重0.092 公克，有該院出具之檢驗報告附
    卷可佐（見原審(一)卷第98-100頁、第179 頁、本院上訴卷第
    77頁）。綜上所述，被告甲○○上開自白與事實相符，犯行
    堪以認定。
二、共同正犯之意思聯絡，原不以數人間直接發生者為限，即有
    間接之聯絡者，亦包括在內，如甲分別邀約乙、丙犯罪，雖
    乙、丙間彼此並無直接之聯絡，亦無礙於其為共同正犯之成
    立（最高法院77年台上字第2135號判例意旨可資參照）。又
    交付毒品、收取毒品買賣價金等行為，均屬販賣毒品罪構成
    要件行為，苟有參與其事，即係分擔實行犯罪行為，自應負
    共同販賣毒品罪責（最高法院97年度台上字第1439號、第38
    43號判決可參）。本件另案被告黃顯勝依莊月雯指示向「醫
    生」販入甲基安非他命，待莊月雯接獲黃建文、綽號「家樂
    福」之男子購買甲基安非他命之邀約，即聯繫被告甲○○前
    往約定地點交付甲基安非他命並收取對價，被告甲○○所為
    顯係參與販賣毒品之構成要件行為，其與莊月雯、黃顯勝各
    自分擔並參與販賣甲基安非他命之構成要件行為，是被告甲
    ○○上述兩次販賣犯行，與莊月雯、黃顯勝間均有犯意聯絡
    及行為分擔。再者，販賣甲基安非他命乃違法行為，交易雙
    方類皆以隱匿秘密之方式而為，且毒品無公定價格，每次購
    買價量，隨時可能依雙方關係深淺、資力、需求量及對行情
    之認知、來源是否充裕、查緝是否嚴緊，購買者被查獲時供
    述來源對象之可能性風險等因素之評估，因而異其標準，機
    動調整，非可一概而論。販賣毒品之利潤所得，除經坦承犯
    行或價量俱屬明確者外，本難查得實情，是以除非別有積極
    事證，足認係以同一價量委託代買、轉售或無償贈與，確未
    牟利以外，尚難執此遽認無營利之意圖。本件另案莊月雯已
    坦承販賣甲基安非他命，雖未言明販入賣出之真正價差利潤
    ，惟苟無利潤可圖，應無甘冒被查緝而觸法之危險，因此無
    論係以「價差」或「量差」之方式得利，其均有從中賺取差
    額利潤圖利之意圖，應無疑義。被告甲○○既係為莊月雯送
    交毒品給黃建文等人併收取買賣價金，自應知悉上情，是其
    與莊月雯等共同販賣甲基安非他命，主觀上應有營利之意圖
    ，亦堪認定。
三、按甲基安非他命係毒品危害防制條例第2 條第2 項第2 款所
    稱之第二級毒品；又毒品危害防制條例第4 條業經立法院三
    讀修正通過並經總統於98年5 月20日公布，雖同條例第36條
    雖規定：本條例自公布後6 個月施行，惟該條規定係指87年
    將肅清煙毒條例修正為毒品危害防制條例時所為規定，與本
    次修正無關，是此次修正依中央法規標準法第14條之規定，
    應自總統公布後3 日生效。修正後毒品危害防制條例第4 條
    第2 項販賣第二級毒品罪之法定本刑有關罰金刑部分已由原
    處700 萬元以罰金下提高為1000萬元之罰金，就販賣第二級
    毒品而言，自以舊法對行為人較為有利，自應適用舊法對行
    為人論罪科刑。惟修正後同條例第17條第1 項規定：「犯第
    4 條至第8 條、第10條或第11條罪，供出毒品來源，因而查
    獲其他正犯或共犯者，減輕或免除其刑；第2 項規定：「犯
    第4 條至第8 條之罪於偵查及審判中均自白者，減輕其刑」
    。而本件被告甲○○於偵查及審判中均坦承犯行，且供出共
    犯莊月雯並因而查獲，均已如上述，因此依修正後毒品危害
    防制條例第17條之規定，被告甲○○因有上開減輕其刑規定
    之適用，經綜合比較結果，自應以適用新法對被告甲○○較
    為有利。是核被告甲○○先後販賣甲基安非他命給黃建文及
    另名綽號「家樂福」之成年男子所為，均係犯修正前毒品危
    害防制條例第4 條第2 項之販賣第二級毒品罪。被告甲○○
    持有第二級毒品甲基安非他命之低度行為，均應為販賣第二
    級毒品之高度行為所吸收，均不另論罪。被告甲○○就上開
    販賣第二級毒品之犯行，與莊月雯、黃顯勝具犯意聯絡及行
    為分擔，應論以共同正犯。再者，於犯罪合於法定減免要件
    時，除非各個減免規定完全合致，如刑法第122 條第3 項但
    書規定，行賄罪自首者，減輕或免除其刑，為同法第62條前
    段自首得減輕其刑之特別規定外，縱有部分合致之情形，仍
    應分別適用，遞減其刑或免除其刑，非可謂其一減免規定，
    當然為他減免規定所包括，而祇擇一適用，此為罪刑相當原
    則之當然解釋（最高法院98年台上字第3778號判決意旨參照
    ）。修正後毒品危害防制條例第17條第1 項減輕或免除其刑
    之規定，以犯同條例第4 條至第8 條或第11條之罪，而供出
    毒品來源，因而查獲其他正犯或共犯為要件；同條第2 項則
    以犯同條例第4 條至第8 條之罪，於偵查及審判中自白為減
    刑之要件，二者適用之範圍不同，原因事實亦異，且該條第
    1 項之立法理由係以：基於有效破獲上游之製造、販賣、運
    輸毒品組織，鼓勵毒販供出毒品來源之上手，有效推展斷絕
    供給之緝毒工作，對查獲之毒販，願供出毒品來源因而查獲
    其他正犯或共犯者，採行寬厚之刑事政策，爰修正現行條文
    ，擴大適用範圍並規定得免除其刑，列為第1 項；第2 項之
    立法理由係以為使製造、販賣或運輸毒品案件之刑事訴訟程
    序盡早確定，並鼓勵被告自白認罪，以開啟其自新之路，爰
    對使製造、販賣、運輸毒品者，於偵查及審判中均自白時，
    採行寬厚之刑事政策，爰增列第2 項規定。足徵二者除適用
    寬典適用之對像不同，規範之目的亦異，如行為人之行為同
    時合於毒品危害防制條例第17條第1 項及第2 項之規定時，
    自應自應依刑法第70條規定予以遞減，始足提供更多誘因，
    鼓勵犯罪人一再採取有利於己之配合作為，達致全體法規範
    之目的，並符罪刑相當原則。本件被告甲○○所犯上開二罪
    ，犯意各別，行為互異，應予分論併罰。被告甲○○犯後於
    偵審中均坦承犯行，爰依修正後毒品危害防制條例第17條第
    2 項規定減輕其刑；其就販賣給綽號家樂福部分供出共犯莊
    月雯，已如上述，是此部分亦應依同條例第17條第1 項規定
    減輕其刑。被告甲○○前因施用、轉讓毒品案件，經法院分
    別判處有期徒刑6 月、4 月及7 月確定，經裁定就所犯上開
    之罪定其應執行刑為有期徒刑1 年4 月確定，送監執行後於
    96年2 月21日縮刑期滿執行完畢，有臺灣高等法院被告前案
    紀錄表在卷可憑，其受徒刑之執行完畢，5 年以內故意再犯
    有期徒刑以上之上開二罪，為累犯，除無期徒刑外，其餘有
    期徒刑及併科罰金部分，均應依刑法第47條第1 項規定加重
    其刑。被告甲○○所犯之刑既有上開加重及減輕之事由，自
    應依刑法第71條第1 項規定先加後減之；就販賣給綽號家樂
    福部分應遞減之。又本件被告甲○○於警詢中固經供出共犯
    莊月雯，惟警方於查獲黃建文時，黃建文已先行供出係向莊
    月雯購買（見警(四)卷第5 頁），是被告甲○○供出黃建文向
    莊月雯購買毒品而供出共犯莊月雯部分，並無同條例第17條
    第1 項得減輕其刑之適用，附此敘明。
四、原審據以論處被告甲○○販賣第二級毒品罪刑，固非無見；
    惟如上所述，毒品危害防制條例第4 條業經立法院三讀修正
    通過並經總統於98年5 月20日公布；於同月22日生效，原審
    未比較新舊法；且被告甲○○犯後於偵審中坦承犯行及供出
    共犯且因而查獲共犯，原審未適用修正後同條例第17條規定
    減輕其刑，均有未洽；被告甲○○上訴意旨以原判決量刑過
    重，指摘原判決不當，雖無理由；惟其以原判決未適用毒品
    危害防制條例第17條第2 項規定減輕其刑，指摘原判決不當
    ，即為有理由，應由本院將原判決關於附表一所示販賣毒品
    給黃建文及另名綽號「家樂福」部分撤銷改判。爰審酌被告
    甲○○漠視政府杜絕毒品禁令，販賣甲基安非他命牟利，致
    使施用者沈迷毒癮無法自拔，戕害國民身心健康，潛在危害
    社會治安，然其係受莊月雯指示，非屬主謀，犯後坦承犯行
    ，態度尚可等一切情狀，分別量處如附表一所示之宣告刑，
    並依刑法第51條第5 款之規定，其應執行刑為如主文第二項
    所示之刑。扣案如附表三編號2 至編號4 所示共犯莊月雯所
    有第二級毒品甲基安非他命3 包，應依毒品危害防制條例第
    18條第1 項前段規定沒收銷燬之，上開毒品之外包裝有防止
    毒品裸露、逸出及潮濕之功用，並便於攜帶，其係供販賣毒
    品所用之物，應依同條例第19條第1 項規定及共犯沒收理論
    ，諭知沒收。按以營利為目的販入毒品，經多次販賣後，持
    有剩餘毒品被查獲，其各次販賣毒品行為，固應併合處罰。
    惟該持有剩餘毒品之低度行為，應僅為最後一次販賣毒品之
    高度行為所吸收，不另論罪。則就該查獲之剩餘毒品，祇能
    於最後一次之販賣毒品罪宣告沒收銷燬，不得於各次販賣毒
    品罪均宣告沒收銷燬（最高法院97年度台上字第4086號判決
    意旨參照）。而共犯莊月雯於檢察官偵查中供稱：被查獲30
    多公克那包是這次8 萬多買回的（即指附表三編號2 所示甲
    基安非他命是97年7 月6 日買回），4 公克多的是上次購買
    剩下來的（指附表三編號3 所示甲基安非他命是於97 年6月
    30日購買），最少包的0.45包是從4 公克多那包分出來（指
    附表三編號4 是從編號3 分出來的）等語（見偵字第19531
    號卷第51-52 頁），是附表三編號2 至編號4 所示甲基安非
    他命均係共犯莊月雯於事實欄所載97年6 月30日及同年7 月
    6 日所購入，並與被告甲○○基於共同營利而販入，依上開
    說明，應在被告甲○○最後一次犯行即附表一編號2所 示主
    刑項下諭知宣告沒收銷燬，且依共同正犯間連帶責任之原則
    （91年台上字第3797號判決意旨參照），就上開毒品之外包
    裝部分，亦併於附表一編號2 主刑項下諭知宣告沒收。扣案
    如附表三編號1 所示之磅秤1 台，屬共犯莊月雯所有供各次
    販賣前稱重分裝甲基安非他命所用之物，應依毒品危害防制
    條例第19條第1 項規定及上開共同正犯間連帶責任之原則於
    被告甲○○所犯各該罪刑項下宣告沒收。又共同正犯之犯罪
    所得為新台幣時，除以實際所得者為限外，因係合併計算，
    且於全部或一部不能沒收時以其財產抵償之，為避免執行時
    發生重複沒收、抵償之情形，故各共同正犯之間亦採連帶沒
    收主義。扣案之附表四編號1 所示之3,000 元、附表四編號
    2 所示之金戒指1 只，為被告甲○○與共犯莊月雯、黃顯勝
    共同販賣甲基安非他命給黃建文及綽號「家樂福」之成年男
    子所得，爰依毒品危害防制條例第19條第1 項之規定及共同
    正犯責任連帶之原則，分別於附表一編號1 、2 項罪刑下諭
    知連帶沒收。扣案之附表三編號6 所示0000000000號手機，
    雖為共犯莊月雯販毒所用之物，但為共犯莊月雯胞弟所有，
    依法不予宣告沒收。其餘扣案分屬共犯莊月雯、黃顯勝及被
    告甲○○所有或持有之物（即附表二編號1 至編號10 ， 附
    表三編號5 、編號7 至編號9 ，附表四編號3 、編號4， 附
    表五編號1 至編號8 所示之物），均與本件販賣甲基安非他
    命無關，均不予宣告沒收。
五、原判決關於被告甲○○被訴於97年4 月20日及同年6 月28日
    販賣第二級毒品部分經原審判決無罪後，未據檢察官上訴，
    故另論列，附此敘明。
據上論結，應依刑事訴訟法第369 條第1 項前段、第364 條、第
299 條第1 項前段，修正後毒品危害防制條例第4 條第2 項、第
17條、毒品危害防制條例第18條第1 項前段、第19條第1 項，刑
法第11條、第2 條第1 項但書、第28條、第47條第1 項、第51條
第5 款，判決如主文。
本案經檢察官陳宗吟到庭執行職務。
中    華    民    國    98    年    11    月    25    日
                   刑事第四庭   審判長法  官  蕭權閔
                                      法  官  陳吉雄
                                      法  官  李嘉興
以上正本證明與原本無異。
如不服本判決應於收受本判決後10日內向本院提出上訴書狀，其
未敘述上訴理由者，並得於提起上訴後10日內向本院補提理由書
狀（均須按他造當事人之人數附繕本）「切勿逕送上級法院」。
中    華    民    國    98    年    11    月    25    日
                                      書記官  郭榮芳
附錄本件判決論罪科刑法條：
毒品危害防制條例第4 條第2 項
製造、運輸、販賣第二級毒品者，處無期徒刑或7 年以上有期徒
刑，得併科新臺幣7 百萬元以下罰金。
附表一
┌──┬───────────────────────┬──────┐
│編號│            被告甲○○宣告刑之主文            │備    考    │
├──┼───────────────────────┼──────┤
│ １ │甲○○共同販賣第二級毒品，累犯，處有期徒刑肆年│            │
│    │貳月。扣案即附表三編號一所示之磅秤壹台沒收。扣│販賣給黃建文│
│    │案即附表四編號一所示共同販賣毒品所得新臺幣仟│部分        │
│    │元應與莊月雯、黃顯勝連帶沒收。                │            │
├──┼───────────────────────┼──────┤
│ ２ │甲○○共同販賣第二級毒品，累犯，處有期徒刑參年│販賣給綽號「│
│    │貳月。扣案即附表三編號二至編號四所示之甲基安非│家樂福」之男│
│    │他命包均沒收銷燬之。扣案之上開毒品之外包裝、│子部分      │
│    │附表三編號一所示之磅秤壹台沒收。扣案即附表四編│            │
│    │號二所示共同販賣毒品所得金戒指壹只應與莊月雯、│            │
│    │黃顯勝連帶沒收。                              │            │
└──┴───────────────────────┴──────┘
附表二（警方於97年7 月8 日22時許在高雄市○○區○○路108
號8樓 之4 黃顯勝住處查扣之物）
┌──┬─────────┬──┬──┬───┬────────┐
│編號│物品名稱          │單位│數量│所有人│備註            │
│    │                  │    │    │      │                │
├──┼─────────┼──┼──┼───┼────────┤
│１  │甲基安非他命      │包  │1   │黃顯勝│與本案無關      │
│    │                  │    │    │      │標示毛重：0.99公│
│    │                  │    │    │      │克，經高醫檢驗結│
│    │                  │    │    │      │果含第二級毒品甲│
│    │                  │    │    │      │基安非他命成分，│
│    │                  │    │    │      │驗前淨重0.757公 │
│    │                  │    │    │      │克，驗後淨重0.75│
│    │                  │    │    │      │5 公克（見院卷一│
│    │                  │    │    │      │第94頁）        │
├──┼─────────┼──┼──┤      ├────────┤
│２  │甲基安非他命      │包  │1   │      │與本案無關      │
│    │                  │    │    │      │標示毛重：0.33公│
│    │                  │    │    │      │克，經高醫檢驗結│
│    │                  │    │    │      │果含第二級毒品甲│
│    │                  │    │    │      │基安非他命成分，│
│    │                  │    │    │      │驗前淨重0.114公 │
│    │                  │    │    │      │克，驗後凈重0.11│
│    │                  │    │    │      │2公克（見院卷一 │
│    │                  │    │    │      │第95頁）        │
├──┼─────────┼──┼──┤      ├────────┤
│３  │安非他命吸食器    │個  │1   │      │與本案無關      │
│    │                  │    │    │      │                │
├──┼─────────┼──┼──┤      │                │
│４  │電子磅秤          │台  │1   │      │                │
├──┼─────────┼──┼──┤      │                │
│５  │鏟管              │支  │3   │      │                │
├──┼─────────┼──┼──┤      │                │
│６  │多功能調理機      │台  │1   │      │                │
├──┼─────────┼──┼──┤      │                │
│７  │ZIKOM手機IMEI：   │具  │1   │      │                │
│    │000000000000000   │    │    │      │                │
│    │（內含SIM卡0000000│    │    │      │                │
│    │170）             │    │    │      │                │
├──┼─────────┼──┼──┤      │                │
│８  │NOKIA手機         │具  │1   │      │                │
│    │000000000000000   │    │    │      │                │
│    │（內含SIM卡0000000│    │    │      │                │
│    │104）             │    │    │      │                │
├──┼─────────┼──┼──┤      │                │
│９  │易利信手機        │具  │1   │      │                │
│    │0000000000000000  │    │    │      │                │
├──┼─────────┼──┼──┤      │                │
│１０│糖粉              │包  │1   │      │                │
└──┴─────────┴──┴──┴───┴────────┘
附表三（警方於97年7 月8 日23時許持搜索票在高雄市鼓山區○
○○○路21號4 樓莊月雯住處查扣之物）
┌──┬────────┬───┬──┬───┬──────┬────────────┐
│編號│物品名稱        │單位  │數量│所有人│沒收或沒收銷│備註                    │
│    │                │      │    │（持有│燬之依據    │                        │
│    │                │      │    │人）  │            │                        │
├──┼────────┼───┼──┼───┼──────┼────────────┤
│１  │磅秤            │台    │1   │莊月雯│毒品危害防治│莊月雯所有供秤量販賣之毒│
│    │                │      │    │      │條例第19條第│品所用之物（見院卷一第13│
│    │                │      │    │      │1項         │1頁）                   │
├──┼────────┼───┼──┤      ├──────┼────────────┤
│２  │甲基安非他命    │包    │1   │      │毒品危害防治│標示毛重：37.8公克（3包 │
│    │                │      │    │      │條例第18條第│之1）經高醫檢驗結果含第 │
│    │                │      │    │      │1項前段     │二級毒品甲基安非他命成分│
│    │                │      │    │      │            │，驗前淨重34.44公克，驗 │
│    │                │      │    │      │            │後淨重34.438公克（見院卷│
│    │                │      │    │      │            │一第98頁）              │
├──┼────────┼───┼──┤      ├──────┼────────────┤
│３  │甲基安非他命    │包    │1   │      │毒品危害防治│標示毛重：4.3 公克（3 包│
│    │                │      │    │      │條例第18條第│之2 ）經高醫檢驗結果含第│
│    │                │      │    │      │1項前段     │二級毒品甲基安非他命成分│
│    │                │      │    │      │            │，驗前淨重3.55公克，驗後│
│    │                │      │    │      │            │淨重3.548公克（見院卷一 │
│    │                │      │    │      │            │第99頁                  │
│    │                │      │    │      │            │）                      │
├──┼────────┼───┼──┤      ├──────┼────────────┤
│４  │甲基安非他命    │包    │1   │      │毒品危害防治│標示毛重：0.4 公克（3 包│
│    │                │      │    │      │條例第18條第│之3 ）                  │
│    │                │      │    │      │1項前段     │經高醫檢驗結果含第二級毒│
│    │                │      │    │      │            │品甲基安非他命成分，驗前│
│    │                │      │    │      │            │淨重0.094 公克，驗後淨重│
│    │                │      │    │      │            │0.092 公克（見院卷一第10│
│    │                │      │    │      │            │0 頁）                  │
├──┼────────┼───┼──┼───┼──────┼────────────┤
│５  │安非他命吸食器  │組    │1   │      │以下均不予諭│與本案無關              │
├──┼────────┼───┼──┤      │知沒收      ├────────────┤
│６  │摩托羅拉手機    │具    │1   │      │            │莊月雯胞弟所有、為莊月雯│
│    │000000000000000 │      │    │      │            │販毒聯絡所用之物（見院卷│
│    │（內含SIM 卡0918│      │    │      │            │一之一第131頁）         │
│    │905501）        │      │    │      │            │                        │
├──┼────────┼───┼──┤      │            ├────────────┤
│７  │摩托羅拉手機    │具    │1   │      │            │與本案無關              │
│    │000000000000000 │      │    │      │            │                        │
│    │（內含SIM卡0917 │      │    │      │            │                        │
│    │734780）        │      │    │      │            │                        │
├──┼────────┼───┼──┤      │            ├────────────┤
│８  │LG手機          │具    │1   │      │            │與本案無關              │
│    │00000000000000  │      │    │      │            │                        │
│    │（內含SIM卡0955 │      │    │      │            │                        │
│    │744006）        │      │    │      │            │                        │
├──┼────────┼───┼──┤      │            ├────────────┤
│９  │包裝紙          │張    │15  │      │            │與本案無關（見院卷一之一│
│    │                │      │    │      │            │第131頁）               │
└──┴────────┴───┴──┴───┴──────┴────────────┘
附表四（警方於97年7 月9 日11時50分在高雄市○○區○○路1
號15樓之1 被告甲○○住處查扣之物）
┌──┬──────────┬──┬──┬───┬──────┬───────────┐
│編號│物品名稱            │單位│數量│所有人│沒收依據    │備註                  │
│    │                    │    │    │（持有│            │                      │
│    │                    │    │    │人）  │            │                      │
├──┼──────────┼──┼──┼───┼──────┼───────────┤
│１  │現金                │元  │3000│甲○○│毒品危害防制│事實欄一(一)販毒所得（見│
│    │                    │    │    │      │條例第19條第│警卷二第5 頁）        │
│    │                    │    │    │      │1 項        │                      │
├──┼──────────┼──┼──┤      ├──────┼───────────┤
│２  │金戒指              │只  │1   │      │毒品危害防制│事實欄一(二)販毒所得（見│
│    │                    │    │    │      │條例第19條第│警卷二第5 頁）        │
│    │                    │    │    │      │1 項        │                      │
├──┼──────────┼──┼──┤      ├──────┼───────────┤
│３  │手機（SONYERICSSON）│支  │1   │      │不予宣告沒收│與本案無關            │
│    │IMEI                │    │    │      │            │                      │
│    │00000000000000000   │    │    │      │            │                      │
├──┼──────────┼──┼──┤      ├──────┼───────────┤
│４  │手機（SONYERICSSON）│支  │1   │      │不予宣告沒收│與本案無關            │
│    │IMEＺ 000000000000000│    │    │      │            │                      │
└──┴──────────┴──┴──┴───┴──────┴───────────┘
附表五（警方於97年7 月9 日11時50分至高雄市○○區○○路1
號15樓之1 被告甲○○住處執行搜索時，被告甲○○將黑色手提
袋1 只丟擲於上開地點隔壁棟大樓頂樓，經警帶同被告甲○○至
上開頂樓查扣之物）
┌──┬─────────┬──┬──┬───┬──────┐
│編號│物品名稱          │單位│數量│所有人│備註        │                      │
├──┼─────────┼──┼──┼───┼──────┤
│１  │甲基安非他命      │包  │1   │甲○○│與本案無關  │                      │
│    │                  │    │    │      │標示毛重：35│                      │
│    │                  │    │    │      │.1 公克（3  │                      │
│    │                  │    │    │      │包之1）     │                      │
│    │                  │    │    │      │經高醫檢驗結│                      │
│    │                  │    │    │      │果含第二級毒│                      │
│    │                  │    │    │      │品甲基安非他│                      │
│    │                  │    │    │      │命成分，驗前│                      │
│    │                  │    │    │      │淨重32.549  │                      │
│    │                  │    │    │      │公克，驗後淨│                      │
│    │                  │    │    │      │重32.547 公 │                      │
│    │                  │    │    │      │克（見院卷一│                      │
│    │                  │    │    │      │第89頁）    │                      │
├──┼─────────┼──┼──┤      ├──────┤
│２  │甲基安非他命      │包  │1   │      │與本案無關  │                      │
│    │                  │    │    │      │毛重0.602公 │                      │
│    │                  │    │    │      │克（3包之2）│                      │
│    │                  │    │    │      │經高醫檢驗結│                      │
│    │                  │    │    │      │果含第二級毒│                      │
│    │                  │    │    │      │品甲基安非他│                      │
│    │                  │    │    │      │命成分，驗前│                      │
│    │                  │    │    │      │淨重0.30公克│                      │
│    │                  │    │    │      │，驗後淨重0.│                      │
│    │                  │    │    │      │302公克（見 │                      │
│    │                  │    │    │      │院卷一第90頁│                      │
│    │                  │    │    │      │）          │                      │
├──┼─────────┼──┼──┤      ├──────┤
│３  │甲基安非他命      │包  │1   │      │與本案無關  │                      │
│    │                  │    │    │      │毛重0.740 公│                      │
│    │                  │    │    │      │克（3 包之3 │                      │
│    │                  │    │    │      │）          │                      │
│    │                  │    │    │      │經高醫檢驗結│                      │
│    │                  │    │    │      │果含第二級毒│                      │
│    │                  │    │    │      │品甲基安非他│                      │
│    │                  │    │    │      │命成分，驗前│                      │
│    │                  │    │    │      │淨重0.40公克│                      │
│    │                  │    │    │      │，驗後淨重0.│                      │
│    │                  │    │    │      │406公克（見 │                      │
│    │                  │    │    │      │院卷一第91頁│                      │
│    │                  │    │    │      │）          │                      │
├──┼─────────┼──┼──┤      ├──────┤
│４  │安非他命吸食玻璃球│個  │1   │      │與本案無關  │                      │
│    │（內含殘渣）      │    │    │      │            │                      │
│    │                  │    │    │      │            │                      │
│    │                  │    │    │      │            │                      │
│    │                  │    │    │      │            │                      │
├──┼─────────┼──┼──┤      │            │
│５  │電子磅秤          │台  │1   │      │            │
├──┼─────────┼──┼──┤      │            │
│６  │夾鏈袋            │包  │5   │      │            │
├──┼─────────┼──┼──┤      │            │
│７  │鏟管              │支  │1   │      │            │
├──┼─────────┼──┼──┤      │            │
│８  │黑色手提包        │只  │1   │      │            │
└──┴─────────┴──┴──┴───┴──────┘


司法院資訊處製作；財團法人民間司法改革基金會備份。
